# 请教陈版：土地工业变商业，企业收到政府收储土地补偿款的会计及税务处理

提问人：yuehuawjg 时间：2014-04-17 16:03:42
A公司现有 150 亩工业用地，根据当地政府的规划，政府将其全部进行收储并变性为商业用地，之后其中的 90 亩土地A公司通过招牌挂的方式取得。收储环节政府根据评估对企业搬迁、安置、过渡费、违约损失等进行评估共向企业支付 3 亿元，分阶段三次已全额支付，企业记入专项应付款。取得的商业用地土地出让金3.8亿元已全额支付记入开发成本，A公司将该土地摊余成本及地上建筑物净值共计1.6亿直接对冲专项应付款。请问陈版及各位老师： 1 、公司这样的会计处理是否欠妥？我个人理解该行为为政府主导，收储及二次招牌挂属一揽子交易，应将专项应付款对冲后的余额全部做增加无形资产、减少专项应付款的处理，以二次支付土地出让金3.8亿－专项应付款余额1.4亿确认商业用地的取得成本。 2 、如果上述会计处理不正确，企业该如何处理？在所得税方面是否会有纳税义务产生？

回答人：chenyiwei
此问题的关键是判断补偿／收储与拍得变性后的商住用地是否为一揽子交易。如果是一揽子交易的，则整个交易过程在会计上不应确认损益，以原土地使用权账面价值＋（补缴出让金－搬迁补偿款）作为新取得商住用地的账面价值；如果不属于一揽子交易的（不过作出不属于一揽子交易的判断要很谨慎），则土地收储环节可确认收益，后续拍得商住用地的成本按实际缴纳的出让金和相关税费之和入帐。